臺灣板橋地方法院刑事判決　　　　　　　　　　　　 九十三年度訴字第一一一七號
　　公　訴　人　臺灣板橋地方法院檢察署檢察官
　　被　　　告　甲○○
　　選任辯護人　李晉安律師
右列被告因毒品危害防制條例案件，經檢察官提起公訴（九十三年度偵字第六三四七
號），本院判決如左：
    主  文
甲○○意圖販賣而持有第二級毒品，累犯，處有期徒刑伍年陸月，扣案之安非他命拾
肆包（驗餘淨重合計貳佰參拾貳點捌捌公克）均沒收銷燬。
    事  實
一、甲○○前因施用毒品案件，經臺灣板橋地方法院檢察署檢察官聲請送強制戒治並
    提起公訴，並經本院於民國九十二年八月二十一日以九十二年度易字第二一八六
    號判決判處有期徒刑六月，如易科罰金以三百元折算一日，九十二年九月二十二
    日判決確定，嗣於九十三年一月九日易科罰金執行完畢，猶不知悔改。甲○○復
    明知安非他命為政府公告管制之第二級毒品，依法不得持有，竟基於販賣之意圖
    ，自不詳時日起，持有第二級毒品安非他命，嗣甲○○與丁○○（另涉違反毒品
    危害防制條例及偽造貨幣罪嫌，業經檢察官經提起公訴，另由本院另案審理）約
    定於九十三年三月二十八日夜間，在臺北縣新莊市○○街與中信街口（起訴書誤
    繕為忠信街口）進行毒品交易。並於九十三年三月二十八日晚上十一時三十分許
    ，丁○○駕駛車牌號碼６Ａ－４９９６號自用小客車至上開地點，準備與甲○○
    為毒品交易而尚未著手於賣出行為之際，即為接獲線報到場埋伏之員警當場逮捕
    克）。
二、案經臺北縣政府警察局新莊分局移請臺灣板橋地方法院檢察署檢察官偵查起訴。
    理  由
一、訊據被告甲○○矢口否認有被訴意圖販賣而持有安非他命之犯行，辯稱：伊要去
    二十四小時超商那裡買東西，在樓下即被員警抓到，伊沒有賣毒品，警察在第四
    間房間查獲十四包安非他命，不是伊的，房子也不只伊住而已，東西也不是在伊
    房間搜到云云。經查：
  (一)證人己○○於偵查時之證稱：「我是檢舉人，我打去中平派出所」、「（問：此
    件被查獲時你是否在場？）是。」、「（問：當時你就是跑掉的人？）是。」、
    「（問：毒品要賣給誰？）『鴨肉』（按即甲○○之綽號）要賣給『無牙』（按
    應係『愛睏』，即丁○○之綽號，證人己○○於偵查中誤述）的。」、「（問：
    那時毒品交易完成了嗎？）還沒，當時停在對面，『鴨肉』（即甲○○）走前面
    ，我走後面，我走到馬路中間警察就來抓了。」、「（問：那此件毒品交易是你
    仲介的？）不是，那天早上我跟黃有去『鴨肉』（即甲○○）家泡茶，聊一聊黃
    知道鴨肉有在賣毒品，那天晚上丁○○就自己去的，他那時有打電話給我三或四
    次，問我路怎麼走。」等語（見臺灣板橋地方法院檢察署九十三年度偵字第六三
    四七號卷第一八一頁至第一八三頁），嗣於本院審理中復證稱：「我檢舉完，警
    察有打電話給我，問我愛睏（即丁○○）怎麼還沒有到，我先到現場瞭解，結果
    我到現場愛睏還沒有到，然後愛睏就一直打電話給我問鴨肉吳的家怎麼走」、「
    車子停在甲○○的家對面，我跟鴨肉吳兩個從他家樓下下來，愛睏車子停在對面
    ，我們要過去，走到路中間，警察就衝出來，我就跑走」等語（見本院九十三年
    八月十八日審判筆錄第十四頁、第十五頁），核與證人即執行警員戊○○於審理
    時證稱：「己○○當時打電話到派出所，跟我們說有人會開部車子在那邊進行毒
    品交易，我就留我的行動電話給他，請他有消息通知我，我們就到現場那邊等，
    我在那邊等蠻久，我就打電話給他，問他怎麼都沒有到，他說他要到現場看附近
    有沒有車子，然後就在那邊等了十幾分鐘，那台車子就從我們車子經過到那個路
    口停，當時我們開兩台車，一台在那台車的正前面，一台在後方，大約等了十幾
    分鐘，前面那台車說有在交易，我們就攔下來查，然後我下車時，看到甲○○走
    到車子行李箱後面，我就先把他扣先來，我們查獲後，跟他說這件事，我們就跟
    他到他住處，甲○○當時臉朝向他家喊快跑快跑，並且拿手機一直要撥電話」等
    語；及執行警員庚○○於審理時證稱：「葉警員當時跟我們說在中和街口有一台
    ６Ａ－４９９６車會在那邊毒品交易，我們就分兩台車，一前一後在那守候，大
    約晚上十一點多，這台車子就出現停在我的正對面，停了大約十五分鐘，燈也沒
    熄，引擎也沒有熄，我那時看到有人走過來，我馬上用無線電通知，我是負責開
    車，我過去的時候，我們人先下車，我就先看住丁○○，請他下車，那時看到有
    甲○○以及有一個人從街口跑掉」等語（見本院九十三年八月十八日審判筆錄第
    二十二頁、第二十七頁）相符。並有與證人己○○證述吻合之行動電話（門號：
    0000000000）雙向通聯紀錄表影本五紙、及嗣於甲○○位於臺北縣新
    莊市○○街七十一號之二二樓住處之第四房間內，起出之安非他命十四包（驗餘
    淨重合計二三二點八八公克）足資佐證，而扣案之安非他命十四包，確實均含有
    第二級毒品甲基安非他命成分，復有內政部警政署刑事警察局九十二年七月九日
    刑鑑字第○九三○一二一九一○號鑑定通知書一紙在卷足證。
  (二)被告甲○○雖辯稱所查獲之毒品並非在其房間內所查獲等語，惟查臺北縣新莊市
    ○○街七十一號之二二樓住處共有五間房間，除第四間房間作為倉庫使用外，其
    餘各房分別由被告甲○○、證人丙○○、丙○○之兒子鄭守勝、及案外人『乙○○』所居住，據證人丙○○於偵查時證稱：「（問：查獲那天的那一間房間是倉
    庫嗎？）原本那間是我住的，後來吳說給他朋友小楊住，後來小楊被抓後，伊就
    放一些東西進去，其他人有沒有放伊不知道，房間門沒鎖。」等語（見臺灣板橋
    地方法院檢察署九十三年度偵字第六三四七號卷第一六六頁），嗣於本院審理中
    ，證人丙○○則證稱「（問: 甲○○有跟你借一間房間給他朋友住，是何時，是
    否看過長相?）是很久之前，大約去年年尾，我不太知道。（問: 他朋友睡哪一
    間?）現在當倉庫那間，但是後來他沒有住，我才當倉庫」等語（見本院九十三
    年八月十八日筆錄）。可知所查獲毒品之房間原由『小楊』居住，嗣因『小楊』
    服刑後，該房間即作為倉庫之使用迄今，房間大門皆未曾上鎖，如此本棟二樓住
    處內之所有房客皆可任意自由進入使用，再者，依證人即警員戊○○於審判時證
    稱：「（問：何人居住？）倉庫，我們請甲○○帶我們看，他說那不是他使用，
    他拒絕帶我們看，我們只好請丙○○帶我們去看，這間房子是甲○○用木頭自己
    蓋起來，所以房東是甲○○，那個地方沒有門牌號碼，是算違章建築。」、「（
    問：到底是請誰開倉庫？）丙○○，當時因為那間房間開關在閃，毒品就在開關
    旁邊，我們就去那間倉庫，開關在右手邊，我們試著要把燈打開的時候發現的，
    毒品在開關旁邊的鐵架上發現的，當時有一個花袋中，而且是已經分裝好。」等
    語（見本院九十三年八月十八日審判筆錄第二十三頁），可知當時入內搜索之初
    始，係請被告甲○○帶領警員進入作為倉庫使用之第四間房間搜索，惟被告推委
    非其使用而拒絕警員之請求，復改請丙○○將倉庫大門打開而發現毒品安非他命
    ，倘若被告非確有犯罪之情，為何欲藉口推稱該房間非其所用而阻止警方搜索，
    又該倉庫除了被告可進入使用外，尚有證人丙○○、其兒子鄭守勝、乙○○亦可
    使用，然設若毒品係證人丙○○或其兒子鄭守勝所有，而該房間亦為證人丙○○
    所承租，則丙○○為何不將房間大門上鎖，以避免被人發現或盜走，況且該房間
    係由證人丙○○帶領警員打開入內檢查，倘該毒品為其所有，衡諸常情，斷不可
    能以此自陷於罪刑之中，是該毒品顯非證人所有之物，而另一房客乙○○，亦已
    離開，設若該毒品係其所有，為何不將大量毒品一併帶走? 亦與常理不合。末按
    一般販賣毒品之人為逃避刑事責任皆將所持有之毒品藏放於住居所以外之處所，
    而該屋間又是由被告所搭蓋，被告自得任意進入使用，從而被告所藏放之一大袋
    安非他命，若無思及販賣，又何必均分為十四小包？是以被告販賣之意圖至為灼
    然，被告上開所辯顯係卸責之詞，並不足採。
　(三)辯護意旨復辯稱證人丁○○到庭陳述與被告不認識，丁○○也沒有到過被告住處
    ，如何買賣毒品，且如真要販賣應該要有磅秤、分裝袋云云，惟查警方於九十三
    年三月二十八日二十三時三十分在臺北縣新莊市○○街與中信街口進行盤查時，
    發現丁○○所駕駛之車號６Ａ－４９９６號自小客車內及丁○○身上口袋中分別
    查獲安非他命四包、面額一千元偽鈔一百三十八張、面額五百元偽鈔一百五十五
    張、面額二百元之偽鈔三張等物，而丁○○於警詢時供稱：警方在伊身上所查獲
    之偽鈔是綽號排骨（按即證人己○○的綽號）的給伊，他說要給伊做零用的，另
    外警方在伊駕駛的車內查扣的偽鈔也是排骨在九十三年三月二十八日十二時許，
    伊先載他至該處時，他說要去找朋友時他放在伊車上的，伊並不知道他放的是假
    鈔，之後他叫伊先離開，他要離開時會再打電話給伊，另警方在車上所查扣的毒
    品是他看到警方時丟到伊車上的等語（見臺灣板橋地方法院檢察署九十三年度偵
    字第六三四七號卷第五頁），然倘如證人丁○○所稱扣案偽鈔及毒品皆為排骨（
    即證人己○○）所有，則證人己○○又為何向警方檢舉，自陷於刑事訴追之危險
    中，顯與常情不符，故證人丁○○上開所證，尚難採信。且證人即現場查獲本案
    之警員戊○○及庚○○於本院審理時，均一致證稱僅有看到被告甲○○靠近丁○○所駕駛之車輛，證人己○○當時尚在丁○○所駕駛車輛之對面（見本院九十三
    年八月十八日筆錄），則查獲當時己○○並未接近丁○○所駕駛之車輛，自無可
    能將偽鈔丟進丁○○所駕駛之車輛，是丁○○車上所查獲之偽鈔等物顯係丁○○
    所攜帶欲向被告吳圓目購買安非他命毒品所用之物，自不能僅以嗣後丁○○車上
    僅有查獲現金一萬元百元真鈔，而認為丁○○並無足夠之金錢向被告甲○○購買
    毒品。再者，警方於九十三年三月二十八日晚上十一時三十分許，在臺北縣新莊
    市○○街七十一之二二樓住處第四間所查獲安非他命十四包，每包平均分裝份量
    均係十七餘公克，此有台北縣政府警察局新莊分局中平派出所扣押物品目錄表一
    紙附卷可稽，足認被告所持有之毒品已分裝完成，又何需磅秤或分裝袋使用？
  (四)綜上所述，被告上開所辯無非事後避重就輕之詞，不足採信。本案事證明確，被
    告意圖販賣而持有第二級毒品安非他命之犯行，堪以認定。
二、按安非他命為毒品危害防制條例第二條第二項第二款明定之第二級毒品，核被告
    甲○○所為，係犯該條例第五條第二項之意圖販賣而持有第二級毒品罪。被告甲○○持有安非他命之低度行為，為意圖販賣而持有之高度行為所吸收，而不另論
    罪。又被告前因施用毒品案件，經本院以九十二年度易字第二一八六號判決判處
    有期徒刑六月，如易科罰金以三百元折算一日確定，嗣於九十三年一月九日易科
    罰金執行完畢等情，有卷附臺灣高等法院被告全國前案紀錄表可按，其於執行完
    畢後五年內再犯本件有期徒刑以上之罪，為累犯，應依刑法第四十七條之規定加
    重其刑。爰審酌被告前有違反毒品危害防制條例犯行，業如上述，猶不知悔改而
    再犯本件持有第二級毒品之犯行，被告不思循合法正當途徑獲致財富，竟運用智
    力、勞力於不法之途，犯後猶飾詞圖卸，尚無悔意，及犯罪之動機、目的、手段
    、欲販賣而持有合計淨重二百三十二點八八公克安非他命所生之社會危險等一切
    情狀，量處如主文所示之刑。扣案之第二級毒品安非他命十四包合計二百三十二
    點八八公克（送驗二百三十三點零五公克，取樣零點一七公克，已鑑析用罄，餘
    二百三十二點八八公克），為違禁物，且係共本件犯罪所持有之物，應依毒品危
    害防制條例第十八條第一項前段規定，均沒收銷燬之。
據上論斷，應依刑事訴訟法第二百九十九條第一項前段，毒品危害防制條例第五條第
二項、第十八條第一項前段，刑法第十一條前段、第四十七條，判決如主文。
本案經檢察官王秀慧到庭執行職務
中　　　華　　　民　　　國　　九十三　　年　　　九　　　月　　　三　　　日
 　　                         　　　臺灣板橋地方法院刑事第三庭
                                    審判長法　官　胡 堅 勤
                                          法　官　李 君 豪
　　　　　　　　　　　　　　　　　　　　　法　官  王 瑜 玲
右正本證明與原本無異。
如不服本判決，應於判決送達後十日內，向本院提出上訴狀。
　                                        書記官  吳 詩 琳
中　　　華　　　民　　　國　　九十三　　年　　　九　　　月　　　七　　　日
附錄本案論罪科刑法條：
毒品危害防制條例第五條
意圖販賣而持有第一級毒品者，處無期徒刑或十年以上有期徒刑，得併科新臺幣七百
萬元以下罰金。
意圖販賣而持有第二級毒品者，處五年以上有期徒刑，得併科新臺幣五百萬元以下罰
金。
意圖販賣而持有第三級毒品者，處三年以上十年以下有期徒刑，得併科新臺幣一百萬
元以下罰金。
意圖販賣而持有專供製造或施用毒品之器具者，處五年以下有期徒刑，得併科新臺幣
一百萬元以下罰金。
